【裁判字號】    92,易,2039
【裁判日期】    920926
【裁判案由】    著作權法
【裁判全文】
臺灣板橋地方法院刑事判決                        九十二年度易字第二０三九號
    公  訴  人  臺灣板橋地方法院檢察署檢察官
    被      告  甲○○
右列被告因違反著作權法等案件，經檢察官提起公訴（九十二年度偵字第一四五七號
），本院判決如左：
    主  文
甲○○共同連續意圖營利，以明知為侵害著作財產權之物而以移轉所有權之方式散布
之方法，侵害他人著作權，處有期徒刑伍月，如易科罰金，以佰元折算壹日，扣案
如附表一及附表二編號22、23、24、25、26、27、28、30、31、33、34、35、36、37
、38、39、40、41、42、44所示之物均沒收；又共同連續明知為意圖欺騙他人，於同
一商品使用相同於他人註冊商標之圖樣之商品而販賣，處有期徒刑伍月，如易科罰金
，以佰元折算壹日，扣案如附表二編號 1、2、3、43、22、23、24、25、27、28、
29、31、32、33、34、35、36、37、38、39、40、41、42、44所示之物均沒收。應執
行有期徒刑玖月，如易科罰金，以佰元折算壹日，如附表一及附表二編號1至3、編
號22至44所示之物均沒收。
    事  實
一、甲○○基於輸入、意圖營利而交付侵害他人著作財產權物品之概括犯意，並基於
    輸入、販賣侵害他人商標專用權物品之概括犯意，自民國（下同）九十一年八月
    間某日起，利用其多次往來臺灣海峽兩岸之機會，明知如附表一所示之ＤＶＤ光
    碟片均係內含他人享有視聽著作財產權之盜版光碟片，非經著作權人之同意或授
    權，不得擅自輸入或意圖營利而交付，亦明知「ＬＥＶＩ’Ｓ」、「ａｄｉｄａ
    ｓ」等商標，分別係美商美商‧利惠國際有限公司、臺灣阿迪達斯股份有限公司
    享有商標專用權，現仍在專用期間，指定使用於牛仔褲、夾克等衣物及鞋類等商
    品，非經授權使用該等商標之同一商品或相類商品，不得擅自輸入或販賣，竟連
    續多次將侵害他人著作財產權之ＤＶＤ及侵害他人商標專用權之衣物、鞋子等仿
    冒物品，自大陸地區攜回臺灣，或以在該處訂購而央請不詳商家逕自寄至其位在
    臺北縣永和市○○街七八號六樓住處而輸入之；甲○○進而與乙○○（俟到案後
    另結）基於意圖營利而交付侵害他人著作財產權物品暨販賣侵害他人商標專用權
    商品之概括犯意聯絡，由甲○○自九十一年八月間某日起，以每月新臺幣（下同
    ）二萬三千元之代價，僱用知情之乙○○在上址，從事收受不特定人士購買前揭
    仿冒物品之電子郵件、包裝及郵寄仿冒物品等工作，甲○○為圖大量交付及販賣
    ，並藉用不詳人士於中國大陸地區所架設之「ｅ堆衣服網」網站，與不特定人連
    繫，不特定人若欲購買前揭仿冒物品，則由甲○○、乙○○二人以郵局寄送或宅
    急便之方式寄達，貨到後則由購買者將金錢匯入其設於聯邦銀行帳戶（銀行轉帳
    代號：８０３；帳號：０３９─５０─0000000號）、郵局帳戶（郵匯局
    轉帳代號：７００；郵局局號：0000000號；帳號：0000000號）
    ，而連續多次交付侵害他人著作財產權物品及販賣侵害他人商標專用權商品予不
    特定之人牟利。嗣於九十二年一月二日下午五時許，經警在上址查獲，並扣得如
    附表一所示之盜版ＤＶＤ光碟片八十九片及如附表二所示之物品（含附表一之盜
    版ＤＶＤ，即編號4至21所示之盜版ＤＶＤ光碟片八十九片）。
二、案經如附表一所示之著作財產權人、美商‧利惠國際有限公司、臺灣阿迪達斯股
    份有限公司訴由臺北縣政府警察局永和分局報請臺灣板橋地方法院檢察署檢察官
    偵查起訴。
    理  由
一、右揭事實，業據被告甲○○於偵查中及本院審理時坦承不諱，核與同案被告乙○
    ○供述其確有受僱在上址從事收發電子郵件之客觀事態相符，並經告訴代理人丁
    ○○、丙○○、戊○○指訴綦詳，且有扣案如附表一、附表三所示之物扣案可資
    佐證，更有前揭各該著作權證明文件影本、「ｅ堆衣服網」網頁資料影本、商標
    註冊證影本、鑑定報告書、現場照片十張附卷可稽，堪信被告甲○○自白確與事
    實相符，本案事證已臻明確，被告甲○○犯行洵堪認定。
二、核被告甲○○所為，係違反著作權法第九十三條第一項第二款、第八十七條第三
    款之「意圖營利以輸入未經著作財產權人授權重製之重製物之方法侵害他人之著
    作權」罪，同法第九十三條第一項第二款、第八十七條第六款之「意圖營利以明
    知為侵害著作財產權之物而以移轉所有權之方式散布之方法侵害他人著作權」罪
    ，商標法第六十三條（起訴書誤載為商標法第六十四條）之「明知為意圖欺騙他
    人於同一商品使用相同於他人註冊商標之圖樣之商品而輸入」罪，同法第六十三
    條（起訴書誤載為商標法第六十四條）之「明知為意圖欺騙他人於同一商品使用
    相同於他人註冊商標之圖樣之商品而販賣」罪。被告甲○○行為後，著作權法業
    於九十二年七月九日修正公布，並自同年月十一日起生效，其中就「意圖營利以
    輸入未經著作權財產權人授權重製之物之方法侵害他人之著作權」及「意圖營利
    以明知為侵害著作權之物意圖營利而交付之方法侵害他人之著作權」部分，其法
    定刑由「二年以下有期徒刑，得併科新臺幣十萬元以下罰金」，修正為「二年以
    下有期徒刑、拘役，或併科新臺幣五十萬元以下罰金」，經刑法第二條第一項規
    定比較新舊法結果，以新法較有利於本件被告甲○○，應依修正後著作權法第九
    十三條第一項第二款、第八十七條第三款、第六款規定論罪，公訴人認被告甲○
    ○此部分所為應依修正前著作權法第九十三條第三款、第八十七條第二款、第三
    款規定論罪，容有誤會；又被告甲○○行為後，商標法雖亦於九十二年五月二十
    八日修正公布，惟該法係自公布日起六個月後始施行，是本件被告甲○○所涉違
    反商標法部分犯行，尚無比較新舊法之問題，附此敘明。被告甲○○與同案被告
    乙○○二人間，就上開「意圖營利以明知為侵害著作財產權之物而以移轉所有權
    之方式散布之方法侵害他人著作權」及「明知為意圖欺騙他人於同一商品使用相
    同於他人註冊商標之圖樣之商品而販賣」二罪部分，具有犯意聯絡與行為分擔，
    均為共同正犯；其先後多次「意圖營利以輸入未經著作財產權人授權重製之重製
    物之方法侵害他人之著作權」、「意圖營利以明知為侵害著作財產權之物而以移
    轉所有權之方式散布之方法侵害他人著作權」、「明知為意圖欺騙他人於同一商
    品使用相同於他人註冊商標之圖樣之商品而輸入」及「明知為意圖欺騙他人於同
    一商品使用相同於他人註冊商標之圖樣之商品而販賣」等犯行，均時間緊接，犯
    罪構成要件相同，所犯罪名又屬同一，顯係基於概括犯意反覆而為，均為連續犯
    ，應分別依刑法第五十六條規定論以一罪並加重其刑；其所犯上開「意圖營利以
    輸入未經著作財產權人授權重製之重製物之方法侵害他人之著作權」及「意圖營
    利以明知為侵害著作財產權之物而以移轉所有權之方式散布之方法侵害他人著作
    權」二罪間，具有目的與手段之關係，為牽連犯，應依刑法第五十五條後段規定
    從情節較重之「意圖營利以明知為侵害著作財產權之物而以移轉所有權之方式散
    布之方法侵害他人著作權」罪處斷，又其所犯上開「明知為意圖欺騙他人於同一
    商品使用相同於他人註冊商標之圖樣之商品而輸入」及「明知為意圖欺騙他人於
    同一商品使用相同於他人註冊商標之圖樣之商品而販賣」二罪間，亦具有目的與
    手段之關係，為牽連犯，應依刑法第五十五條後段規定從情節較重之「明知為意
    圖欺騙他人於同一商品使用相同於他人註冊商標之圖樣之商品而販賣」罪處斷；
    至其所犯上開「意圖營利以明知為侵害著作財產權之物而以移轉所有權之方式散
    布之方法侵害他人著作權」及「明知為意圖欺騙他人於同一商品使用相同於他人
    註冊商標之圖樣之商品而販賣」二罪間，犯意各別，行為互殊，應分論併罰。爰
    審酌被告為牟取不法利益，意恣意輸入侵害他人著作財產權及商標專用權之商品
    藉以轉售營利，非但使各該著作財產權人及商標專用權人無端蒙受諸多損失，亦
    紊亂社會正常商品之交易秩序，此外，並參酌其素行狀況（無前科，有臺灣高等
    法院被告全國前案紀錄表一份附卷可稽），犯罪之動機、目的、手段、所生危害
    及犯罪後尚知坦承犯行態度非惡劣等一切情狀，分別量處如主文所示之刑，並定
    其應執行之刑，以資懲戒。
三、扣案如附表一所示之盜版ＤＶＤ八十九片，係被告甲○○所有供其與同案被告乙
    ○○犯上開違反著作權法罪所用之物，業據其供明在卷，爰依著作權法第九十八
    條前段規定宣告沒收；扣案如附表二編號1至3所示之牛仔夾克三十四件、牛仔裙
    十三件、牛仔褲六十件及附表二編號43所示之運動鞋二雙，均係被告甲○○與同
    案被告乙○○犯上開違反商標法罪所販賣及輸入之商品，業據其供明在卷，爰依
    商標法第六十四條規定宣告沒收；另扣案如附表二編號22至42及編號44所示之物
    ，均係被告甲○○所有供其與同案被告犯上開違反著作權法罪及違反商標法罪所
    用之物，業據其供明在卷，爰均著作權法第九十八條前段、刑法第三十八條第一
    項第二款規定宣告沒收。
據上論斷，應依刑事訴訟法第二百九十九條第一項前段，著作權法第九十三條第一項
第二款、第八十七條第三款、第六款、第九十八條前段，商標法第六十三條（九十一
年五月二十九日修正公布）、第六十四條（九十一年五月二十九日修正公布），刑法
第十一條前段、第二條第一項、第二十八條、第五十六條、第五十五條後段、第五十
一條第五款、第四十一條第一項、第二項、第三十八條第一項第二款，判決如主文。
本案經檢察官謝宗甫到庭執行職務
中      華      民      國      九十二      年     九     月    二十六  日
                                        臺灣板橋地方法院刑事第十五庭
                                            法  官  王  屏  夏
右正本證明與原本無異。
如不服本判決，應於判決送達後十日內向本院提出上訴狀。
                                            書記官  楊  璧  華
中      華      民      國      九十二      年     九     月    二十六  日
附錄本案論罪科刑法條全文：
著作權法第八十七條：
有左列情形之一者，除本法另有規定外，視為侵害著作權或製版權：
一、以侵害著作人名譽之方法利用其著作者。
二、明知為侵害著作權或製版權之物而散布或意圖散布而陳列或持有或意圖營利而交
    付者。
三、輸入未經著作財產權人或製版權人授權重製之重製物或製版物者。
四、未經著作財產權人同意而輸入著作原件或其重製物者。
五、明知係侵害電腦程式著作財產權之重製物而仍作為直接營利之使用。
著作權法第九十三條：
有左列情形之一者，處二年以下有期徒刑，得併科新臺幣十萬元以罰金：
一、侵害第十五條至第十七條規定之著作人格權者。
二、違反第七十條規定者。
三、以第八十七條各款方法之一侵害他人之著作權者。
商標法第六十二條：
意圖欺騙他人，有左列情事之一者，處三年以下有期徒刑、拘役或科或併科新臺幣二
十萬元以下罰金。
一、於同一商品或類似商品，使用相同或近似於他人註冊商標之圖樣者。
二、於有關同一商品或類似商品之廣告、標帖、說明書、價目表或其他文書，除加相
    同或近似於他人註冊商標圖樣而陳列或散布者。
商標法第六十三條：
明知為前條商品而販賣、意圖販賣而陳列、輸出或輸入者，處一年以下有期徒刑、拘
役或科或併科新臺幣五萬元以下罰金。
附表一：（盜版ＤＶＤ部分）
┌──┬────────┬──────┬────────────────┐
│編號│盜版ＤＶＤ名稱  │片數        │著作財產權人（公司名稱）        │
├──┼────────┼──────┼────────────────┤
│一  │珍珠港          │四片        │美商迪士尼企業股份有限公司      │
├──┼────────┼──────┼────────────────┤
│二  │星際寶貝        │二片        │同右                            │
├──┼────────┼──────┼────────────────┤
│三  │絕地任務        │五片        │同右                            │
├──┼────────┼──────┼────────────────┤
│四  │駭客任務        │十三片      │美商時代華納娛樂公司            │
├──┼────────┼──────┼────────────────┤
│五  │哈利波特        │二片        │同右                            │
│    │神祕的魔法石    │            │                                │
├──┼────────┼──────┼────────────────┤
│六  │星際大戰二部曲  │八片        │美商廿世記福斯影片股份有限公司  │
├──┼────────┼──────┼────────────────┤
│七  │星際大戰首部曲  │三片        │同右                            │
├──┼────────┼──────┼────────────────┤
│八  │紅磨坊          │二片        │同右                            │
├──┼────────┼──────┼────────────────┤
│九  │關鍵報告        │六片        │同右                            │
├──┼────────┼──────┼────────────────┤
│十  │魔蠍大帝        │三片        │美商美國環球影片股份有限公司    │
├──┼────────┼──────┼────────────────┤
│十一│神鬼戰士        │三片        │同右                            │
├──┼────────┼──────┼────────────────┤
│十二│一家之鼠        │一片        │美商哥倫比亞影片股份有限公司    │
├──┼────────┼──────┼────────────────┤
│十三│決戰時刻        │一片        │同右                            │
├──┼────────┼──────┼────────────────┤
│十四│星際戰警２      │五片        │同右                            │
├──┼────────┼──────┼────────────────┤
│十五│勇士們          │十四片      │美商派拉蒙影片股份有限公司      │
├──┼────────┼──────┼────────────────┤
│十六│搶救雷恩大兵    │八片        │同右                            │
├──┼────────┼──────┼────────────────┤
│十七│Ｋ（獵殺Ｋ）│四片        │同右                            │
├──┼────────┼──────┼────────────────┤
│十八│教父I          │一片        │同右                            │
├──┼────────┼──────┼────────────────┤
│十九│教父II          │三片        │同右                            │
├──┼────────┼──────┼────────────────┤
│二十│教父III          │一片        │同右                        │
├──┴────────┴──────┴────────────────┤
│共計八十九片。                                                        │
└───────────────────────────────────┘


司法院資訊處製作；財團法人民間司法改革基金會備份。
